臺灣新北地方法院板橋簡易庭小額民事判決
110年度板小字第4790號
原      告  吳昌易  
訴訟代理人  吳凱豐  
被      告  劉庭熙  
訴訟代理人  劉桂東  
            王學道  
上列當事人間請求侵權行為損害賠償事件，於民國111年3月11日
日言詞辯論終結，本院判決如下：
    主  文
被告應給付原告新臺幣伍仟伍佰元，及自民國一百一十年十一月
三日起至清償日止，按年息百分之五計算之利息。
原告其餘之訴駁回。
訴訟費用新臺幣壹仟元由被告負擔新臺幣壹佰元，餘由原告負擔
。
本判決原告勝訴部分得假執行。但被告如以新臺幣伍仟伍佰元為
原告預供擔保，得免為假執行。
    事  實  及  理  由
一、原告起訴主張：被告於民國108年9月4日21時50分許，騎乘
    車牌號碼000-0000號普通重型機車，沿新北市中和區中和路
    往景安路方向直行，行經中和路與中和路335巷、252巷路口
    時，本應注意該處為無號誌之交岔路口，應減速慢行，作隨
    時停車之準備，而依當時天候晴，夜間有照明，柏油路面乾
    燥無缺陷及障礙物，視距良好，並無不能注意之情事，竟疏
    未注意而貿然前行。適原告騎乘車牌號碼000-000號普通重
    型機車(下稱系爭車輛)，沿中和路335巷穿越上址路口直行
    ，亦未注意支線道車應暫停讓幹線道車先行，2車因而在上
    址路口發生碰撞，致原告人車倒地而受有左、右手、膝部、
    右腳及右肩等處擦挫傷之傷害(下稱系爭傷勢)，原告因此支
    出日常生活交通費用30,500元、自行購買醫療相關用品2,00
    0元、國術館治療費用20,000元及往返國術館之交通費用4,3
    00元，另請求精神慰撫金50,000元，合計金額為106,800元(
    起訴時另請求系爭機車維修費用3,850元、醫療費用250元，
    分別於110年9月13日、111年3月11日撤回)，又本件交通事
    故發生之經過情形及情節，認原告之過失比例應為50%，被
    告之過失比例為50%，故原告得請求被告賠償53,400元。為
    此，爰依據侵權行為損害賠償之法律關係請求被告給付53,4
    00元，及自起訴狀繕本送達翌日起至清償日止，按年息5%計
    算之利息一節，業據提出道路交通事故當事人登記聯單、道
    路交通事故初步分析研判表、車損照片、估價單、耕莘醫院
    門診病歷單、計程車乘車證明、耕莘醫院醫療費用收據、估
    價單等件影本為證，並有本院依職權調取系爭車輛車籍資料
    及向新北市政府警察局中和分局調取本件車禍案卷可佐，且
    被告因本件事故所涉過失傷害犯行，業經臺灣新北地方檢察
    署檢察官以109年度調偵字第2445號起訴書提起公訴，並經
    本院刑事庭以109年度審交易字第1078號刑事判決判處拘役3
    0日，如易科罰金，以新臺幣1,000元折算1日，有上開刑事
    判決在卷可稽，被告到庭固不爭執本件交通事故被告之過失
    比例為50%、惟否認有賠償醫療費用2,000元、原告腳受傷需
    由親友載送以計程車費計算所支出之交通費用30,500元、國
    術館治療費用20,000元及往返國術館之交通費用4,300元之
    義務，並以：原告因傷無法行走需搭乘計程車之日數應以診
    斷證明書之記載為準，且乘坐交通工具是基於親情關係無法
    折成對價等語置辯，則本件所應審究者厥為：原告得請求被
    告賠償之金額若干為允當？
(一)日常生活交通費用30,500元部分:原告主張因受有系爭傷勢
    無法搭乘大眾交通工具上班而須由家人開車接送，單趟計程
    車資為250元，共61日，來回共計122趟，請求交通費損害
    30, 500元，固據提出計程車乘車收據一紙為憑，然為被告
    所否認惟查：依原告所受之系爭傷勢觀之並非嚴重，且原告
    本即有支出日常交通費之必要，本院依民事訴訟法第222條
    第2項「當事人已證明受有損害而不能證明其數額或證明顯
    有重大困難者，法院應審酌一切情況，依所得心證定其數額
    。」規定，參酌原告受傷情形、搭乘搭乘計程車之路程等一
    切情況，依所得心證，認原告得請求被告賠償日常交通費用
    於5,000元（計算式：250元×2趟×10日＝5,000）之範圍內
    ，應屬合理，逾此之請求，難謂有據。
(二)醫療費用2,000元部分：原告主張因治療系爭傷勢而自行購
    買醫療相關用品2,000元部分，並未提出任何收據以實其說
    ，復為被告所否認，於法難認有據。
(三)國術館治療費用20,000元及往返國術館之交通費用4,300元
    部分：原告主張因治療系爭傷勢，而須至國術館進行治療，
    每次治療1,000元，共計20次，復支出交通費4,300元部分，
    並未提出任何證據以證明此為治療系爭傷勢之必要支出，且
    為被告所否認，原告此部分之主張，亦屬無據。
(四)精神慰撫金50,000元部分：按民法第195條第1項前段規定所
    謂之「相當」，應以實際加害情形與其身體、健康、名譽之
    影響是否重大及被害者身份地位與加害人經濟狀況等關係定
    之（最高法院47年度台上字第1221號判例可資參照）。查原
    告因本件車禍受有左、右手、膝部、右腳及右肩等處擦挫傷
    之傷害，有耕莘醫院門診病歷單在卷可佐，復為被告所不爭
    ，則原告在身體上或心理上受有相當痛苦，乃屬當然，爰審
    酌原告受傷情形並非嚴重，原告之學歷為為大學畢業，現從
    事資訊工程，月入約35,000元，名下無財產，108年度所得
    15萬餘元；被告之學歷為大學畢業，現從事酒店工作，月入
    約38,000元，名下有機車一部，108年度所得50萬餘元等情
    ，此有本院109年度板小字第1328號民事判決在卷可參，並
    有本院依職權調取兩造稅務電子閘門財產所得調件明細表在
    卷可憑，另酌以被告加害情形、原告所受痛苦程度暨原告就
    本件事故之發生，亦與有過失（詳後述）等一切情狀，認原
    告請求精神慰撫金50,000元，尚屬過高，應以6,000元為適
    當。
(五)綜上，原告得請求被告賠償之損害為11,000元(計算式：5,
    000元+6,000元=11,000元)。
三、再按損害之發生或擴大，被害人與有過失者，法院得減輕賠
    償金額，或免除之，民法第217條第1項定有明文。經查：本
    件車禍事故之發生，係因被告駕駛系爭車輛行經無號誌之交
    岔路口疏未減速慢行及注意車前狀況，原告亦未注意支線道
    車應暫停讓幹線道車先行所致，此有本院109年度板小字第
    1328號民式卷宗內所附之新北市政府警察局中和分局之初步
    分析研判表及本院109年度審交易字第1078號刑事判決影本
    在卷可稽，復為原告所不否認，則就本件車禍之發生，被告
    固有過失，然原告同有未注意支線道車應暫停讓幹線道車先
    行之過失，揆諸前開法條意旨，本院自得依職權減輕被告對
    於原告之賠償責任，經綜合雙方過失情節及相關事證，認原
    告之過失比例應為50%，被告之過失比例為50%，是被告應賠
    償原告之金額應減為5,500元（計算式：11,000元×50%＝5,
    500元）。　
四、從而，原告依據民法侵權行為損害賠償之法律關係，請求被
    告給付53,400元及自起訴狀繕本送達翌日起至清償日止，按
    年息5%計算之利息，於上開5,500元及自110年11月13日起至
    清償日止，按年息5%計算之利息，為有理由，應予准許。逾
    此之請求，難謂有據，應予駁回。
五、本件事證已臻明確，兩造其餘攻擊、防禦方法與判決之結果
    不生影響，爰不一一贅論，併此敘明。
六、本件係關於請求金錢之給付，且其標的金額或價額在100,00
    0元以下者之小額訴訟，應併依民事訴訟法第436條之19之規
    定，確定兩造應負擔之訴訟費用額為如主文第3項所示金額
    ，及就被告敗訴部分依職權宣告假執行及被告得供相當擔保
    金額而免為假執行。
中　　華　　民　　國　　111 　年　　4 　　月　　29　　日
                  臺灣新北地方法院板橋簡易庭
                      法  官  李昭融
以上正本係照原本作成。
如不服本判決，應於收受送達後20日內以違背法令為理由向本庭
（新北市○○區○○路○段00巷0號）提出上訴狀並表明上訴理
由（應表明一、原判決違背法令及其具體內容；二、依訴訟資料
可認為原判決有違背法令之具體事實），如於本判決宣示後送達
前提起上訴者，應於判決送達後20日內補提上訴理由書（須附繕
本），未依上揭期間補提合法上訴理由者，法院得逕以裁定駁回
上訴。如委任律師提起上訴者，應一併繳納上訴審裁判費。
中　　華　　民　　國　　111 　年　　4 　　月　　29　　日
                      書記官  劉美蘭